【裁判字號】    90,訴緝,17
【裁判日期】    901116
【裁判案由】    偽造文書等
【裁判全文】
臺灣臺南地方法院刑事判決                            九十年度訴緝字第一七號
    公  訴  人  臺灣台南地方法院檢察署檢察官
    被      告  乙○○
右列被告因偽造文書案件，經檢察官提起公訴（八十九年度偵字第六四二六號），
本院判決如左：
    主  文
乙○○連續行使偽造私文書，足以生損害於他人，處有期徒刑陸月，如易科罰金，
以參佰元折算壹日。
如附表所示簽帳單上偽造之「丙○○」署押各乙枚均沒收。
    事  實
一、乙○○因其姊甲○○與丙○○交往而認識丙○○，竟因缺錢花用，意圖為自己不
    法之所有，於民國八十八年十一月二十四日深夜至二十五日凌晨間某時，在台南
    縣永康市○○路五七五巷三十九號六樓其與甲○○同住處，趁甲○○與丙○○熟
    睡之際，竊取丙○○所有置於長褲右口袋皮夾內之第一商業銀行核發之信用卡（
    卡號４５４１—８５６２—６００９—９１０９）乙張，得手後，旋即再基於行
    使偽造私文書及意圖為自己不法所有而詐欺取財之概括犯意，自同年月二十五日
    起至二十九日止，先後四次持該卡向特約商店福慶銀樓、柔情餐廳、隆安銀樓刷
    卡購物或消費，並在各次信用卡消費簽帳單內，偽簽丙○○之署名，偽造丙○○
    名義之簽帳單，持交付上開銀樓與餐廳，據以行使，使上開銀樓、餐廳誤認其係
    真正持卡人刷卡，而如數交付刷卡金額價值之金飾、食物（總計消費金額為新台
    幣七萬五千一百元，其每次消費之時間、特約商店、金額、物品均如附表所示）
    ，足以生損害於丙○○及上開銀樓、餐廳。迄同年十二月二日，第一商業銀行通
    知丙○○其信用卡有可能被盜刷後，丙○○始發其信用卡失竊，而查知上情。
二、案經丙○○訴由台南縣警察局永康分局報請台灣台南地方法院檢察署檢察官偵查
    起訴。
    理  由
一、訊據被告乙○○坦承右揭持丙○○信用卡至前開特約商店刷卡消費之事實，雖矢
    口否認伊有竊盜、偽造文書及詐欺取財犯行，辯稱：該信用卡係丙○○借伊使用
    云云。惟查右開事實，迭據被害人丙○○於警訊時及偵審中指訴甚詳，並有福慶
    銀樓、隆安銀樓與柔情餐廳信用卡簽帳單、信用卡消費明細表與信用卡徵信安全
    確認錄音帶在卷可稽，且檢察官經當庭播放信用卡中心徵信安全確認錄音帶內所
    口述丙○○姓名、家裡電話0000000（丙○○新化家）、出生年月日、身
    分證號碼等聲音，供甲○○傾聽確認係乙○○聲音無訛，亦據證人甲○○於偵查
    中供證屬實。且被告所辯該信用卡係丙○○借伊使用乙節，迭經被害人丙○○否
    認，被告又未能提出任何證據供查證，其空言所辯，已難採信，參以被害人丙○○既係被告之姐之男友，且其與被告復無何過節，亦為被告於審理中所自承，則
    被害人丙○○恆情益無設詞誣陷被告之理觀之，自足認被害人丙○○之指訴與事
    實相符，足以採信，罪證明確，被告犯行堪以認定，其所辯非事後畏罪卸責之詞
    ，不足採信。
二、按被告乙○○偽簽丙○○名義之簽帳單，持向前開特約商店詐取財物，自足以生
    損害於丙○○及該特約商店。核被告所為，係犯刑法第二百十六條、第二百十條
    之行使偽造私文書罪、第三百二十條第一項之竊盜罪及第三百三十九條第一項之
    詐欺取財罪。被告於簽帳單上偽造丙○○署名係偽造私文書之部分行為，其偽造
    私文書後持以行使，偽造之低度行為應為行使之高度行為所吸收，均不另論罪。
    其先後四次行使偽造私文書及詐欺取財犯行，均時間緊接，犯罪構成要件相同，
    顯係各出於一個概括之犯意所為，皆應依連續犯規定各論以一罪，並依法加重其
    刑。其所犯上開三罪間，有方法與結果之牽連關係，應依牽連犯之規定從一重之
    行使偽造私文書罪處斷。爰審酌被告之素行、犯罪之動機、手段、目的、所生危
    害及犯後態度等一切情狀，量處如主文所示之刑，以示懲儆。又按被告犯罪後，
    刑法第四十一條已於九十年一月十日修正公布，並於同月十二日生效施行，將易
    科罰金之條件，由犯法定本刑三年以下有期徒刑以下之刑之罪，改為犯法定本刑
    五年以下有期徒刑以下之刑之罪，比較新舊法之結果，自以適用裁判時之新法對
    被告較為有利，爰併依現行刑法第四十一條第一項前段規定諭知易科罰金之折算
    標準。且如附表所示簽帳單上偽造之「丙○○」署押各乙枚，應依法宣告沒收。
三、公訴意旨另以：被告乙○○尚另持前開信用卡，向第一商業銀行台南分行自動櫃
    員機（ＡＴＭ），偽簽丙○○名義之簽帳單，刷卡預借現金，因被告此部份亦涉
    有行使偽造私文書、詐欺取財等犯行云云。惟訊據被告固不否認有持向該櫃員機
    預借現金之情事，然查被告此次交易僅係將信用卡放入該櫃員機，輸入密碼及預
    借金額，並未簽發簽帳單，且交易未成功，此一事實，業據第一商業銀行總行函
    覆本院在卷足憑，足見被告此部份所為僅係該當於刑法年三百三十九條之二之利
    用自動付款設備詐欺罪之未遂犯，尚難成立行使偽造私文書、詐欺取財罪甚明，
    且上開利用自動付款設備詐欺罪，法無處罰未遂犯，亦難以該罪相繩，故此部份
    部份被告被訴犯罪不能證明，惟公訴人認此部份與前揭有罪部份有連續犯之裁判
    上一罪之關係，爰不另為無罪之諭知，併此敘明。
四、據上論斷，應依刑事訴訟法第二百九十九條第一項前段，刑法第五十六條、第二
    百十六條、第二百十條、第三百二十條第一項、第三百三十九條第一項、第五十
    五條、第二條第一項前段、第四十一條第一項前段、第二百十九條，罰金罰鍰提
    高標準條例第一條前段，判決如主文。
本案經檢察官宋宗儀到庭執行職務。
中      華      民      國      九十      年      十一    月    十六    日
                              臺灣臺南地方法院刑事第二庭
                                  法  官  柯  顯  卿
 附表（被告乙○○持丙○○信用卡消費簽帳單明細表）：
 編號  消 費 時  間  特  約  商  店   消費金額  消費物品   備          考
 一    八十八年十一  福慶銀樓（設台   新台幣（   金飾      簽帳單一式三份
       月二十五日晚  南縣永康市中正   以下同）
       上八時四十六  南路七五六號）   三萬四千
       分許                           一百元
 二    八十八年十一  柔情餐廳（設台   一萬六千   食物      同右
       月二十六日凌  南市○○街一一   六百元
       晨二時十七分  ０號）
       許
 三    同右日凌晨四  同右             九千八百   同右      同右
       時十九分許                     元
 四    八十八年十一  隆安銀樓（設台   一萬四千   金飾      同右
       月二十九日晚  南市○○路○段   六百元
       上八時三十分  二五五號）
       許
                                     以上合計七萬五千一百元
右正本證明與原本無異。
如不服本判決，應於判決送達後十日內向本院提出上訴狀( 應附繕本 )。
                                    書記官   盧  立  勇
中      華      民      國      九十      年      十一    月    十九    日
附錄本案論罪科刑法條全文：
刑法第二百十條：
偽造、變造私文書，足以生損害於公眾或他人者，處五年以下有期徒刑。
刑法第二百十六條：
行使第二百十條至第二百十五條之文書者，依偽造、變造文書或登載不實事項或使登
載不實事項之規定處斷。
刑法第三百二十條第一項：
意圖為自己或第三人不法之所有，而竊取他人之動產者，為竊盜罪，處五
年以下有期徒刑、拘役或五百元以下罰金。
刑法第三百三十九條第一項：
意圖為自己或第三人不法之所有，以詐術使人將本人或第三人之物交付者，處五年以
下有期徒刑、拘役或科或併科一千元以下罰金。


司法院資訊處製作；財團法人民間司法改革基金會備份。
